【裁判字號】    95,上易,550
【裁判日期】    951005
【裁判案由】    業務侵占
【裁判全文】
臺灣高等法院高雄分院刑事判決         95年度上易字第550號
上  訴  人
即  被  告  丙○○○
上列上訴人因業務侵占案件，不服臺灣高雄地方法院95年度易字
第556 號中華民國95年6 月30日第一審判決（起訴案號：臺灣高
雄地方法院檢察署95年度偵字第2931號），提起上訴，本院依簡
式審判程序，判決如下：
    主  文
上訴駁回。
    事實及理由
一、本案經本院審理結果，認第一審判決認事用法及量刑均無不
    當，應予維持，並引用第一審判決書記載之事實、證據及理
    由（如附件）。
二、上訴人即被告丙○○○上訴意旨以告訴人公司已同意伊按照
    還款計劃書分期償還，伊亦依該償還計劃書付款2 次，而且
    倘伊入監服刑，將無法賺錢還款，子女也將無人照料，爰請
    求宣告緩刑。
三、惟查: 本件因被告提出之還款計劃書，其還款期限過長，故
    告訴人公司始終不同意被告按該還款計劃書分期還款，而且
    被告實際上亦未按照該還款計劃書支付款項等情，業據告訴
    代理人於本院陳述甚詳（本院95年9 月21日審判筆錄第5 頁
    ），顯見被告犯後並無悛悔之誠意，本院因認不宜給予緩刑
    。上訴意旨以原審未宣告緩刑，指摘原判決不當，為無理由
    ，應予駁回。
四、據上論斷，應依刑事訴訟法第368 條、第373 條、第273 條
    之1第1項，判決如主文。
本案經檢察官王登榮到庭執行職務。
中    華    民    國    95    年    10    月    5     日
                  刑事第六庭  審判長法  官  王光照
                                    法  官  張盛喜
                                    法  官  李璧君
以上正本證明與原本無異。
不得上訴。
中    華    民    國    95    年    10    月    5     日
                                    書記官  唐奇燕
附錄本件判決論罪科刑法條：
刑法第336 條第2 項
對於業務上所持有之物，犯前條第一項之罪者，處6 月以上5 年
以下有期徒刑，得併科3,000 元以下罰金。
附件：
臺灣高雄地方法院刑事判決               95年度易字第556號
公  訴  人  臺灣高雄地方法院檢察署檢察官
被      告  丙○○○  男  45歲（民國○○年○月○日生）
                      身分證統一編號：Ｚ000000000號
                      住台南市○○區○○路二段61號
上列被告因業務侵占案件，經檢察官提起公訴（95年度偵字第29
31號），本院判決如下：
    主  文
丙○○○連續意圖為自己不法之所有，而侵占對於業務上所持有
之物，處有期徒刑壹年。
    事  實
一、丙○○○自民國92年元月1 日起，擔任址設高雄市新興區○
    ○○路1 號之台鈴工業股份有限公司（下稱台鈴公司）之南
    區營業處代理課長，負責收受台鈴公司與其關係企業雄鈴車
    業股份有限公司（下稱雄鈴公司）之機車銷售款項及保險費
    用等工作，為從事業務之人。詎竟基於意圖為自己不法所有
    之概括犯意，自93年2 月1 日起至94年7 月22日止，連續將
    其業務上所收受之機車銷售款項及保險費用等共計新台幣（
    下同）2,357,563 元，以變易持有為所有之意思，予以侵吞
    入己。嗣於94年7 月28日，經台鈴公司及雄鈴公司發現貨款
    短少，而查知上情。
二、案經台鈴公司及雄鈴公司訴由臺灣桃園地方法院檢察署呈請
    臺灣高等法院檢察署檢察長核轉臺灣高雄地方法院檢察署檢
    察官偵查起訴，經被告為有罪之陳述後，本院裁定依簡式審
    判程序審理。
    理  由
一、按除被告所犯為死刑、無期徒刑、最輕本刑為3 年以上有期
    徒刑之罪或高等法院管轄第一審案件者外，於法院行準備程
    序進行中，被告先就被訴事實為有罪之陳述時，審判長得告
    知被告簡式審判程序之旨，並聽取當事人、代理人、辯護人
    及輔佐人之意見後，裁定進行簡式審判程序；且受命法官行
    準備程序，與法院或審判長有同一之權限；又簡式審判程序
    之證據調查，不受刑事訴訟法第159 條第1 項、第161 條之
    2 、第161 條之3 、第163 條之1 及第164 條至第170 條規
    定之限制，刑事訴訟法第273 條之1 第1 項、第279 條第2
    項前段、第273 條之2 分別定有明文。被告丙○○○所為係
    犯死刑、無期徒刑、最輕本刑為3 年以上有期徒刑以外之罪
    ，其於準備程序中就被訴事實為有罪之陳述，經受命法官告
    知簡式審判程序之旨，並聽取公訴人、被告之意見後，本院
    合議庭認為適宜由受命法官獨任進行簡式審判程序，依刑事
    訴訟法第273 條之1 第1 項規定，裁定由受命法官獨任進行
    審判程序，合先敘明。
二、上揭犯罪事實，業據被告丙○○○於偵查中及本院審理時坦
    承不諱，核與證人即告訴人代理人乙○○、甲○○於偵查中
    指訴之情節相符，復有被告親書之還款計畫書、郵局存證信
    函用紙、被告侵占台鈴公司與雄鈴公司貨款與公款彙整表、
    展示中心各款項結總表、展示中心各款項回收明係表、展示
    中心92年4 月1 日至93年4 月30日車款回收明細表、93年5
    月份起車款回收明細表、94年1 月份起車款回收明細表、台
    南縣營業所公款、南縣市車款已收未繳回明細表、中華郵政
    儲匯業務工本費證明單、支票影本各1 份、台鈴公司未收貨
    款通知單暨繳款單6 份及業代業績明細表4 份，被告之任意
    性自白核與事實相符，堪足採信。本案事證明確，被告上開
    犯行洵堪認定，應予依法論科。
三、核被告所為，係犯刑法第336 條第2 項業務侵占罪。被告先
    後多次業務侵占犯行，時間緊接，手法相同，所犯又係構成
    要件相同之罪名，為連續犯，應依刑法第56條規定以一罪論
    ，並加重其刑。爰審酌被告並無前科，素行尚佳，有臺灣高
    等法院被告前案紀錄表在卷可參，其因一時貪念，將業務上
    收取之款項侵吞入己，有虧職守，且侵占金額高達2,357,56
    3 元，不宜輕宥，惟念及被告原有意按月償還15,000元，但
    因此還款所需時間過長，而為告訴人所拒，致未能達成和解
    ，有存證信函1 份在卷可參，足見其已知悔悟，且犯後復坦
    承犯行，態度良好等一切情狀，量處如主文所示之刑，以玆
    懲儆。
據上論斷，應依刑事訴訟法第299 條第1 項前段、第273 條之1
第1 項、第284 條之1 ，刑法第56條、第336 條第2 項，罰金罰
鍰提高標準條例第1 條前段，判決如主文。
本案經檢察官李門騫到庭執行職務。
中    華    民    國    95    年    6     月    30    日
                  刑事第十三庭  法  官  劉惠娟
以上正本證明與原本無異。
如不服本判決，應於收受送達後10日內向本院提出上訴書狀。
中    華    民    國    95    年    6     月    30    日
                                書記官  陳素徵
附錄本判決論罪科刑法條全文：
刑法第336 條第2 項
對於業務上所持有之物，犯前條第一項之罪者，處6 月以上5 年
以下有期徒刑，得併科3,000 元以下罰金。


司法院資訊處製作；財團法人民間司法改革基金會備份。
